---
title: "Scenariovergelijking obv. de ECOTIDE habitatmodule"
author: "Nicolas Vanermen, gebaseerd op een IP script van Joost Vanoverbeke"
output: html_document
editor_options: 
  chunk_output_type: inline
---

```{r libraries, include = FALSE}

library(tidyverse)
library(janitor)
library(writexl)
library(RColorBrewer)

```

```{r sources, include = FALSE}

source("../../../../../Basis/src/afstanden_updated.R")
source("../../../../../Basis/src/referentie_oppervlaktes_updated.R")

# Afst.monding.grens <- 65
# Afst.monding.merelbeke <- 169 

Afst.OMES <- Afst.OMES %>% 
  mutate(omes_xlabel = paste0(omes, "\n", afstand_monding, " km"))

```

```{r alternatieven en scenarios, include = FALSE}

alternatives <-
  c("REF_2020")

scenarios <-
  c("Scaldis", "HIC")

scenario1 <- "Scaldis"
scenario2 <- "HIC"

scenario_colors <- c("Scaldis" = "orange1",
                     "HIC" = "orange3")

graph_title <- "Scaldis minus HIC: "

omes_selectie <- c("14","15","16","17","18","19")

# alternatives <-
#   c("REF")
# 
# scenarios <-
#   c("2020_Habmap", "2019_Ecotoop")
# 
# scenario1 <- "2020_Habmap"
# scenario2 <- "2019_Ecotoop"
# 
# scenario_colors <- c("2020_Habmap" = "orange1", 
#                      "2019_Ecotoop" = "orange3")
# 
# graph_title <- "Habmap vs. Ecotoop: "
# 
# omes_selectie <- c("14","15","16","17","18","19")

```

```{r pathways}

output_path <- "../../../Output/Fysiotopen/habitat_kenmerken/figuren_Scaldis_vs_HIC_ext/"
input_path <- "../../../Output/Fysiotopen/habitat_kenmerken/tabellen_Scaldis_vs_HIC/"

# output_path <- "../../../Output/Fysiotopen/habitat_kenmerken/figuren_habmap_vs_ecotoop_ext/"
# input_path <- "../../../Output/Fysiotopen/habitat_kenmerken/tabellen_habmap_vs_ecotoop/"

```

```{r ophalen basisgegevens, include = FALSE}

# data inladen uit ...PRJ_reservegebieden/Output/Fysiotopen/habitat_kenmerken/...
Data_oppervlakte <- NULL
for(scen in scenarios) {
  for(alt in alternatives) {
    # cat(str_c("scenario = ", scen, ";  alternatief = ", alt, "\n"))
    file_name <-
      str_c(paste0(input_path, "Habmap"), 
            alt, scen, "km.csv",
            sep = "_")
    Data_oppervlakte <-
      Data_oppervlakte %>% 
      bind_rows(read_delim(file_name, 
                           delim = ";", 
                           escape_double = FALSE, 
                           locale = locale(decimal_mark = ".", 
                                           grouping_mark = ""), 
                           trim_ws = TRUE) %>% 
                  clean_names() %>% 
                  mutate(alternative = alt,
                         scenario = scen) %>% 
                  select(-shape_length))
  }
}

table(Data_oppervlakte$scenario)
table(Data_oppervlakte$omessegment)
table(Data_oppervlakte$scenario, Data_oppervlakte$omessegment)
#vergelijkingen kunnen enkel voor Beneden- en Boven-Zeeschelde!
table(Data_oppervlakte$model_gebied_c)
table(Data_oppervlakte$habmap)
table(Data_oppervlakte$habmap2, Data_oppervlakte$scenario)

Data_oppervlakte %>% group_by(scenario) %>% summarise(opp = sum(shape_area/10000)) %>% pull(opp)

# in het geval HIC-Scaldis het verschil heel groot: bijna 700 ha! 
# -> Durme, Rupel en Gent-Melle zitten niet in HIC habitatmapping-kaart

# in het geval van habmap is hier een verschil in opp van 10 hectare; dit is minder dan 1% maar toch 
# -> zie discussie ivm Mask issues (discrepantie tussen de mask en de habmap-extent!)
# -> bij nader inzien heeft een vergelijking met de ecotopenkaart van 2019 weinig zin behalve mss voor harde substraten?
```

```{r dataselectie, include = FALSE}

# selecteren van OMES zones en minimale data wrangling
Data_oppervlakte_selectie <-
  Data_oppervlakte %>% 
  rename(omes = omessegment,
         krw_zone = kr_wzone,
         ecotope = habmap,
         ecotope2 = habmap2) %>% 
  filter(omes %in% omes_selectie,
         # de volgende filter is om ecotopen in of nabij de monding van zijrivieren weg te filteren
         km > 40) %>% 
  mutate(omes = as.integer(omes),
         afstand_grens = round(km),
         afstand_monding = round(km) + 65,
         alternative = factor(alternative, levels = alternatives),
         scenario = factor(scenario, levels = scenarios))

test <- Data_oppervlakte_selectie %>% group_by(scenario) %>% summarise(opp = sum(shape_area/10000))
test$opp[2] - test$opp[1]
# 0.038 hectare
# dit is uiteindelijk het gevolg van minuscule verschillen langsheen de randen -> op zich geen probleem! 
# (zie ook ArcGIS project & export)
```

```{r definiëring ecologisch relevante ecotopen, include = FALSE}

ecol_relevant <- c("diep subtidaal", "matig diep subtidaal", "ondiep subtidaal", 
                   "slik", "hard substraat",
                   "supralitoraal",
                   "buiten estuarien gebied")
ecol_relevant_labels <- c(slik = "Slik",
                          `hard substraat` = "Slik",
                          supralitoraal = "Schor",
                          `ondiep subtidaal` = "Subtidaal", 
                          `matig diep subtidaal` = "Subtidaal",
                          `diep subtidaal` = "Subtidaal",
                          `buiten estuarien gebied` = "Buiten-estuarien")

ecol_relevant_delta <- c("laagdynamisch subtidaal", "slik", "supralitoraal")
ecol_relevant_delta_labels <- c(`laagdynamisch subtidaal` = "Laagdynamisch subtidaal",
                                slik = "Slik",
                                supralitoraal = "Schor")

# De reden voor deze tweedeling moet nog eens uitgezocht worden, met ondiep subtidaal enerzijds en laagdynamisch subtidaal anderzijds (en deze laatste neemt dus ook (matig) diep subtidaal mee)
# Ook het gebruik van 'delta' werkt verwarrend, aangezien deze term ook voor dit script gebruikt wordt voor verschillen tussen alternatieven
```

```{r data aggregeren per OMES segment, include = FALSE}

table(Data_oppervlakte_selectie$model_gebied_c)
sum(table(Data_oppervlakte_selectie$model_gebied_c)) == nrow(Data_oppervlakte_selectie)
# GOG-wetland moet hier buiten gelaten worden
unique(Data_oppervlakte_selectie$ecotope)
unique(Data_oppervlakte_selectie$ecotope2)
# ecotope2 is een veralgemening van ecotope (geen onderverdeling van slikhabitats, en geen onderscheid hoog- vs laagdynamisch)

# Voor de aggregatie van de ecotoop-oppervlaktes per scenario, alternatief en OMES-zone wordt GOG-habitat in de kolom 'model_gebied_C' uitgesloten
# Er wordt ook een trucje toegepast om GGG oppervlaktes voor 15% toe te wijzen aan slik en 85% aan schor
# De afstanden per OMES zone worden gekoppeld en de ecotoopnamen worden vertaald naar 'label'-waarden adhv een moeilijk interpreteerbaar commando ('!!!')

Data_OMES <-
  Data_oppervlakte_selectie %>%
  filter(ecotope2 %in% c(ecol_relevant, "GGG habitat"),
         !(model_gebied_c %in% c("GOG-wetland"))) %>% 
  (function(data) 
  {
    data %>% 
      filter(ecotope2 != "GGG habitat") %>% 
      bind_rows(data %>% filter(ecotope2 == "GGG habitat") %>% 
                  mutate(ecotope2 = "slik",
                         shape_area = 0.15*shape_area)) %>% 
      bind_rows(data %>% filter(ecotope2 == "GGG habitat") %>% 
                  mutate(ecotope2 = "supralitoraal",
                         shape_area = 0.85*shape_area))
  }) %>% 
  mutate(ecotope_labels = recode_factor(ecotope2, !!!ecol_relevant_labels)) %>% 
  group_by(scenario, alternative, omes, ecotope_labels) %>% 
  summarise(oppervlakte = sum(shape_area)/10000,
            unit = "ha") %>% 
  ungroup() %>% 
  left_join(Afst.OMES %>% mutate(omes = as.integer(omes))) %>% 
  left_join(OMES.min.opp.long %>% rename(ecotope_labels = ecotope)) %>% 
  mutate(ecotope_labels = factor(ecotope_labels, levels = c("Buiten-estuarien", "Schor", "Slik", "Subtidaal"))) %>% 
  select(scenario, alternative, omes, ecotope_labels, oppervlakte, unit, afstand_monding, afstand_merelbeke,
         minimal_area, length, area_km, omes_xlabel)

str(Data_OMES)
summary(Data_OMES)
```

```{r figuren oppervlakte per OMES segment, echo = FALSE}

# deze chunk produceert: 
# 1. figuren met ecotoop-oppervlaktes  per scenario, alternatief en OMES zone
# 2. figuren met procentuele toe- of afnames in ecotoop-oppervlakte  per scenario en OMES zone, tussen alternatieven 2050REF_C & 2050C3

Data_OMES %>% rename(Alternatief = alternative) %>% 
  ggplot(aes(omes, oppervlakte, group = scenario)) +
  geom_col(aes(fill = scenario), position = "dodge") +
  labs(fill = "") +
  scale_fill_manual(values = scenario_colors) + 
  geom_segment(aes(x = omes-0.4, xend = omes+0.4, y = minimal_area, yend = minimal_area, color = "IHD oppervlakte"), linewidth = 1, alpha = 0.3) +
  scale_x_continuous(breaks = 14:19, labels = unique(Data_OMES$omes_xlabel)[order(unique(Data_OMES$omes))]) +
  scale_color_manual(name = " ", values = "blue") +
  labs(x = "OMES zone \n Afstand tot monding",
       y = "Oppervlakte (ha)") +
  facet_grid(ecotope_labels ~ Alternatief,
             scales = "free_y",
             labeller = labeller(Alternatief = label_both)) +
  theme_bw() + 
  theme(strip.background = element_blank(),
        strip.text.x = element_text(size = 12, hjust = 0.05),
        strip.text.y = element_text(size = 10),
        axis.text = element_text(size = 8))
  ggsave(paste0(output_path, "OMES_fysiotope_area.jpg"), width = 8, height = 6)

  
for(s in scenarios) {
  
  {Data_OMES %>% rename(Alternatief = alternative) %>% 
    filter(scenario == s) %>% 
    ggplot(aes(omes, oppervlakte)) +
    geom_col(aes(fill = scenario), position = "dodge") +
    labs(fill = "") +
    scale_fill_manual(values = scenario_colors) + 
    geom_segment(aes(x = omes-0.4, xend = omes+0.4, y = minimal_area, yend = minimal_area, color = "IHD oppervlakte"), linewidth = 1, alpha = 0.5) +
    scale_x_continuous(breaks = 14:19, labels = unique(Data_OMES$omes_xlabel)[order(unique(Data_OMES$omes))]) +
    scale_color_manual(name = " ", values = "blue") +
    labs(x = "OMES zone \n Afstand tot monding",
         y = "Oppervlakte (ha)") +
    facet_grid(ecotope_labels ~ Alternatief,
               scales = "free_y",
             labeller = labeller(Alternatief = label_both)) +
    theme_bw() + 
    theme(strip.background = element_blank(),
          strip.text.x = element_text(size = 12, hjust = 0.05),
          strip.text.y = element_text(size = 10),
          axis.text = element_text(size = 8))} %>% 
    print()

  ggsave(str_c(output_path, "OMES_fysiotope_area_", s, ".jpg"), width = 8, height = 6)
}
```

```{r figuren procentuele toename/afname per OMES segment, echo = FALSE}

Data_OMES_gain_loss <- Data_OMES %>%
  group_by(alternative, omes, ecotope_labels, afstand_merelbeke, omes_xlabel) %>%
  mutate(oppervlakte = (oppervlakte - oppervlakte[scenario == scenario2])/oppervlakte[scenario == scenario2]*100) %>%
  ungroup()

y_max <- max(abs(Data_OMES_gain_loss$oppervlakte))*1.05
y_limits <- c(-y_max, y_max)

Data_OMES_gain_loss  %>%
  filter(scenario == scenario1) %>% 
  mutate(sign = ifelse(oppervlakte >= 0, "Toename", "Verlies"),
         scenario = paste0(graph_title, "procentuele verschillen")) %>%
  ggplot(aes(omes, oppervlakte, fill = sign)) +
  labs(fill = "") +
  scale_fill_manual(values = c("chartreuse4","red3")) +
  geom_col(position = "dodge") +
  scale_x_continuous(breaks = 14:19, labels = unique(Data_OMES$omes_xlabel)[order(unique(Data_OMES$omes))]) +
  labs(x = "OMES zone \n Afstand tot monding",
       y = "Procentuele verandering (%)") +
  facet_grid(ecotope_labels ~ scenario,
             scales = "free_y") +
  theme_bw() +
  theme(strip.background = element_blank(),
        strip.text.x = element_text(size = 12, hjust = 0.1),
        strip.text.y = element_text(size = 10),
        axis.text = element_text(size = 8),
        legend.position = "right")
  ggsave(paste0(output_path, "OMES_fysiotope_gain_loss_1_pct.jpg"), width = 8, height = 6)
  
  
# y-as fixeren:
Data_OMES_gain_loss  %>%
  filter(scenario == scenario1) %>% 
  mutate(sign = ifelse(oppervlakte >= 0, "Toename", "Verlies"),
         scenario = paste0(graph_title, "procentuele verschillen")) %>%
  ggplot(aes(omes, oppervlakte, fill = sign)) +
  labs(fill = "") +
  scale_fill_manual(values = c("chartreuse4","red3")) +
  geom_col(position = "dodge") +
  scale_x_continuous(breaks = 14:19, labels = unique(Data_OMES$omes_xlabel)[order(unique(Data_OMES$omes))]) +
  scale_y_continuous(limits = y_limits) +
  labs(x = "OMES zone \n Afstand tot monding",
       y = "Procentuele verandering (%)") +
  facet_grid(ecotope_labels ~ scenario) +
  theme_bw() +
  theme(strip.background = element_blank(),
        strip.text.x = element_text(size = 12, hjust = 0.1),
        strip.text.y = element_text(size = 10),
        axis.text = element_text(size = 8),
        legend.position = "right")
  ggsave(paste0(output_path, "OMES_fysiotope_gain_loss_1_pct_y_fix.jpg"), width = 8, height = 6)  

```

```{r figuren absolute toename/afname per OMES segment, echo = FALSE}

Data_OMES_gain_loss_ABS <- Data_OMES %>%
  group_by(alternative, omes, ecotope_labels, afstand_merelbeke, omes_xlabel) %>%
  mutate(oppervlakte = (oppervlakte - oppervlakte[scenario == scenario2])) %>%
  ungroup()

y_max_abs <- max(abs(Data_OMES_gain_loss_ABS$oppervlakte))*1.05
y_limits_abs <- c(-y_max_abs, y_max_abs)

Data_OMES_gain_loss_ABS  %>%
  filter(scenario == scenario1) %>% 
  mutate(sign = ifelse(oppervlakte >= 0, "Toename", "Verlies"),
         scenario = paste0(graph_title, "absolute verschillen")) %>%
  ggplot(aes(omes, oppervlakte, fill = sign)) +
  labs(fill = "") +
  scale_fill_manual(values = c("chartreuse4","red3")) +
  geom_col(position = "dodge") +
  scale_x_continuous(breaks = 14:19, labels = unique(Data_OMES$omes_xlabel)[order(unique(Data_OMES$omes))]) +
  labs(x = "OMES zone \n Afstand tot monding",
       y = "Absolute verandering (ha)") +
  facet_grid(ecotope_labels ~ scenario,
             scales = "free_y") +
  theme_bw() +
  theme(strip.background = element_blank(),
        strip.text.x = element_text(size = 12, hjust = 0.1),
        strip.text.y = element_text(size = 10),
        axis.text = element_text(size = 8),
        legend.position = "right")
  ggsave(paste0(output_path, "OMES_fysiotope_gain_loss_2_abs.jpg"), width = 8, height = 6)
  
  
# y-as fixeren:
Data_OMES_gain_loss_ABS  %>%
  filter(scenario == scenario1) %>% 
  mutate(sign = ifelse(oppervlakte >= 0, "Toename", "Verlies"),
         scenario = paste0(graph_title, "absolute verschillen")) %>%
  ggplot(aes(omes, oppervlakte, fill = sign)) +
  labs(fill = "") +
  scale_fill_manual(values = c("chartreuse4","red3")) +
  geom_col(position = "dodge") +
  scale_x_continuous(breaks = 14:19, labels = unique(Data_OMES$omes_xlabel)[order(unique(Data_OMES$omes))]) +
  scale_y_continuous(limits = y_limits_abs) +
  labs(x = "OMES zone \n Afstand tot monding",
       y = "Absolute verandering (ha)") +
  facet_grid(ecotope_labels ~ scenario) +
  theme_bw() +
  theme(strip.background = element_blank(),
        strip.text.x = element_text(size = 12, hjust = 0.1),
        strip.text.y = element_text(size = 10),
        axis.text = element_text(size = 8),
        legend.position = "right")
  ggsave(paste0(output_path, "OMES_fysiotope_gain_loss_2_abs_y_fix.jpg"), width = 8, height = 6)  

```

```{r data aggregeren per km, include = FALSE}
# Dit is een zeer vergelijkbaar met de aanmaak van Data_OMES
# Aangezien de kms over de OMES grenzen lopen wordt wel eerst per km de OMES zone toegewezen met het laagste volgnummer

Data_km <-
  Data_oppervlakte_selectie %>% 
  group_by(afstand_monding) %>% 
  mutate(omes = min(omes)) %>% 
  ungroup() %>% 
  filter(ecotope2 %in% c(ecol_relevant, "GGG habitat"),
         !(model_gebied_c %in% c("GOG-wetland"))) %>% 
  (function(data) 
    {
    data %>% 
      filter(ecotope2 != "GGG habitat") %>% 
      bind_rows(data %>% filter(ecotope2 == "GGG habitat") %>% 
                  mutate(ecotope2 = "slik",
                         shape_area = 0.15*shape_area)) %>% 
      bind_rows(data %>% filter(ecotope2 == "GGG habitat") %>% 
                  mutate(ecotope2 = "supralitoraal",
                         shape_area = 0.85*shape_area))
  }) %>% 
  mutate(ecotope_labels = recode_factor(ecotope2, !!!ecol_relevant_labels),
         ecotope_labels = factor(ecotope_labels, levels = c("Buiten-estuarien", "Schor", "Slik", "Subtidaal"))) %>%
  group_by(scenario, alternative, afstand_monding, omes, ecotope_labels) %>% 
  summarise(oppervlakte = sum(shape_area)/10000,
            unit = "ha") %>% 
  ungroup() %>% 
  select(scenario, alternative, afstand_monding, omes, ecotope_labels, oppervlakte, unit) %>% 
  left_join((.) %>% 
              filter(scenario == scenario2) %>% 
              rename(oppervlakte_ref = oppervlakte) %>% 
              select(-scenario)) %>%
  mutate(delta_opp = oppervlakte - oppervlakte_ref)

```

```{r figuren oppervlakte per km, echo = FALSE, warning = FALSE}

# transformatiefunctie voor de kleurschaal van de plot:
pow_3_sign_trans <- function() scales::trans_new("pow_3_sign", function(x) sign(x)*(abs(x)^(1/3)), function(x) sign(x)*(abs(x)^3))
myPalette1 <- colorRampPalette(brewer.pal(9, "RdYlGn"))
myPalette2 <- colorRampPalette(brewer.pal(8, "YlOrBr"))

Data_km %>% filter(afstand_monding < 166) %>% 
  {ggplot(., aes(x = afstand_monding, y = alternative)) +
      geom_tile(aes(fill = oppervlakte)) +
      scale_fill_gradientn(name = "Oppervlakte (ha)",
                           colours = myPalette1(100),
                           trans = "pow_3_sign",
                           breaks = c(0, 1, 10, 20, 50),
                           na.value = "grey85") +
      scale_color_discrete(name = "") +
      geom_vline(data = Afst.sal, aes(xintercept = afstand_monding), linetype = 3, color = "grey25") +
      geom_text(data = Afst.sal,
                aes(x = afstand_monding, y = levels(.$alternative)[nlevels(.$alternative)], label = locatie),
                angle = 90, size = 3, nudge_x = -2, nudge_y = -0.5, hjust = "left", 
                color = "grey25") +
      scale_y_discrete(limits = rev(levels(.$alternative))) +
      scale_x_continuous(limits = c(105, 165), breaks = seq(105, 165, by = 10)) +
      labs(x = "Afstand tot monding (km)",
           y = "") +
      facet_grid(ecotope_labels ~ scenario) +
      theme_bw() +
      theme(strip.background = element_blank(),
        strip.text.x = element_text(size = 10, hjust = 0.1),
        strip.text.y = element_text(size = 10),
        axis.text = element_text(size = 8),
        legend.position = "right")}
# ggsave(paste0(output_path, "km_fysiotope_area_A.jpg"), width = 10, height = 6)

Data_km %>% filter(afstand_monding < 166) %>% 
  {ggplot(., aes(x = afstand_monding, y = alternative)) +
      geom_tile(aes(fill = oppervlakte)) +
      scale_fill_gradientn(name = "Oppervlakte (ha)",
                           colours = myPalette2(100),
                           trans = "pow_3_sign",
                           breaks = c(0, 1, 10, 20, 50),
                           na.value = "grey85") +
      scale_color_discrete(name = "") +
      geom_vline(data = Afst.sal, aes(xintercept = afstand_monding), linetype = 3, color = "grey25") +
      geom_text(data = Afst.sal,
                aes(x = afstand_monding, y = levels(.$alternative)[nlevels(.$alternative)], label = locatie),
                angle = 90, size = 3, nudge_x = -2, nudge_y = -0.5, hjust = "left", 
                color = "grey25") +
      scale_y_discrete(limits = rev(levels(.$alternative))) +
      scale_x_continuous(limits = c(105, 165), breaks = seq(105, 165, by = 10)) +
      labs(x = "Afstand tot monding (km)",
           y = "") +
      facet_grid(ecotope_labels ~ scenario) +
      theme_bw() +
      theme(strip.background = element_blank(),
        strip.text.x = element_text(size = 10, hjust = 0.1),
        strip.text.y = element_text(size = 10),
        axis.text = element_text(size = 8),
        legend.position = "right")}
ggsave(paste0(output_path, "km_fysiotope_area.jpg"), width = 10, height = 6)
```

```{r figuren delta per km, echo = FALSE, warning = FALSE}

myPalette3 <- colorRampPalette(brewer.pal(12, "RdBu"))

Data_km %>% filter(afstand_monding < 166, scenario == scenario1) %>% 
  {ggplot(., aes(x = afstand_monding, y = alternative)) +
      geom_tile(aes(fill = delta_opp)) +
      scale_fill_gradientn(name = expression(paste("Toename/afname\noppervlakte (ha)\n(Scaldis minus HIC)")),
                           colours = myPalette3(100),
                           trans = "pow_3_sign",
                           limits = c(-max(abs(.$delta_opp), na.rm = TRUE),
                                      max(abs(.$delta_opp), na.rm = TRUE))) +
      scale_color_discrete(name = "") +
      geom_vline(data = Afst.sal, aes(xintercept = afstand_monding), linetype = 3, color = "grey25") +
      geom_text(data=Afst.sal,
                aes(x = afstand_monding, y = levels(.$alternative)[nlevels(.$alternative)], label = locatie),
                angle = 90, size = 3, nudge_x = -2, nudge_y = -0.5, hjust = "left", 
                color = "grey25") +
      scale_y_discrete(limits = rev(levels(.$alternative))) +
      scale_x_continuous(limits = c(105, 165), breaks = seq(105, 165, by = 10)) +
      labs(x = "Afstand tot monding (km)",
           y = "") +
      facet_grid(ecotope_labels ~ scenario) +
      theme_bw() +
      theme(strip.background = element_blank(),
        strip.text.x = element_text(size = 10, hjust = 0.1),
        strip.text.y = element_text(size = 10),
        axis.text = element_text(size = 8),
        legend.position = "right")}
ggsave(paste0(output_path, "km_fysiotope_area_gain_loss.jpg"), width = 8, height = 6)
```

### scripts vergelijken
library(diffobj)
diffFile("./r_scripts/Verwerking_fysiotopen_sc1_vs_sc2_ext_edited.Rmd","./r_scripts/Verwerking_fysiotopen_sc1_vs_sc2_ext_final.Rmd")

### controle:
test1 <- Data_OMES_gain_loss_ABS %>% group_by(omes, scenario) %>% summarise(balans = sum(oppervlakte))
view(test1)
test2 <- Data_OMES %>% group_by(scenario) %>% summarise(opp = sum(oppervlakte))
view(test2)

sum(test1$balans)
test2$opp[1] - test2$opp[2]
#heel klein verschil in extent tussen beide scenario's?
